臺灣屏東地方法院刑事判決　　　　　　　 96年度訴字第227號
聲　請　人　臺灣屏東地方法院檢察署檢察官
被　　　告　甲○○
　　　　　　　　　　（現於屏東監獄竹田分監執行中）
上列被告因違反毒品危害防制條例案件，經檢察官提起公訴（96
年度毒偵字第167 號），被告於準備程序中就被訴事實為有罪之
陳述，經本院合議庭裁定改以簡式審判程序審理，判決如下：
    主  文
甲○○施用第一級毒品，處有期徒刑捌月，扣案之海洛因壹包（
淨重零點捌肆公克，空包裝重零點壹捌公克）及含第一級毒品海
洛因成分之注射針筒肆支（編號291 至294） 均沒收銷燬之；扣
案之注射針筒壹支（編號290） 及橡皮止血帶壹條均沒收。又施
用第二級毒品，處有期徒刑陸月。應執行有期徒刑壹年，扣案之
海洛因壹包（淨重零點捌肆公克，空包裝重零點壹捌公克）及含
第一級毒品海洛因成分之注射針筒肆支（編號291 至294） 均沒
收銷燬之；扣案之注射針筒壹支（編號290） 及橡皮止血帶壹條
均沒收。
    事  實
一、甲○○前於民國92年間因施用毒品案件，經本院以92年度毒
    聲字第65號裁定送觀察、勒戒後，認有繼續施用毒品之傾向
    ，再經本院以92年度毒聲字第569 號裁定入戒治處所施以強
    制戒治，其後經本院以92年度毒聲字第1409號裁定停止戒治
    ，所餘戒治期間付保護管束，嗣再經本院以93年度毒聲字第
    75號裁定撤銷停止戒治，而於93年10月30日強制戒治執行完
    畢釋放，由臺灣屏東地方法院檢察署檢察官於93年11月8 日
    ，以93年度戒毒偵字第128 號不起訴處分確定；復於95年間
    因施用毒品案件，經本院以95年度訴字第157 號判決判處有
    期徒刑10月、4 月，應執行有期徒刑1 年確定（現正執行中
    ）。詎仍不知戒除毒癮，竟於觀察勒戒、強制戒治執行完畢
    釋放後5 年內，基於施用第一級毒品海洛因之犯意，自96年
    1 月19日15時許，在屏東縣枋寮鄉○○○路666 號蘭欣汽車
    旅館第27號房間內，以將海洛因粉末摻水置入針筒後並用橡
    皮止血帶綁緊手臂以注射血管之方式，施用海洛因1 次。另
    基於施用第二級毒品甲基安非他命之犯意，於96年1 月18日
    中午，在上開汽車旅館房間內，以玻璃管燒烤吸食煙霧方式
    ，施用甲基安非他命1 次。嗣因甲○○拒不到案執行上開有
    期徒刑1 年，經臺灣屏東地方法院檢察署對其發佈通緝後，
    為警於96年1 月20日9 時許，在上開蘭欣汽車旅館房間處緝
    獲，並扣得第一級毒品海洛因1 小包（毛重1 公克）、沾有
    第一級毒品海洛因之注射針筒4 支及其所有供其施用毒品之
    用之橡皮止血帶1 條、其所有預供施用第一級毒品海洛因使
    用之注射針筒1 支，且經其同意採集其尿液檢驗，結果呈嗎
    啡及甲基安非他命陽性反應而查悉上情。
二、案經屏東縣警察局枋寮分局報告臺灣屏東地方法院檢察署檢
    察官偵查起訴。
    理  由
一、本案被告所犯為死刑、無刑徒刑或最輕本刑為3 年以上有期
    徒刑以外之罪，其於準備程序中就被訴事實為有罪之陳述，
    經法官告知簡式審判程序之旨，並聽取公訴人之意見後，依
    刑事訴訟法第273 條之1 第1 項規定，裁定由受命法官獨任
    進行簡式審判程序，合先敘明。
二、上開事實，迭據被告甲○○於本院審理時坦承不諱，且被告
    為警查獲時採尿送驗結果，呈嗎啡（即海洛因水解後之反應
    ）、甲基安非他命之陽性反應，有臺灣檢驗科技股份有限公
    司96年2 月8 日KＺ000000000000號濫用藥物尿液檢驗報告1
    紙（見96年度偵字第167 號卷第25頁）在卷可證。又有扣案
    之白色粉末1 包及注射針筒5 支在卷足憑；上述白色粉末1
    包（淨重0.84公克，空包裝重0.18公克），經送法務部調查
    局鑑驗結果含第一級毒品海洛因成分，有該局96年2 月16日
    調科壹字第096230號鑑定通知書（見同上卷第26頁）在卷可
    佐；而上述其中扣案之注射針筒4 支（編號291 至294） ，
    經送高雄醫學大學附設中和紀念醫院檢驗結果均呈海洛因陽
    性反應，顯然沾附有第一級毒品海洛因成分之事實，有該院
    96年3 月23日0000-000號至0000-000號檢驗報告4 紙在卷可
    憑（見本院卷第21頁至第24頁）。上述鑑驗結果，均係檢驗
    機關本於專業知識及以精密儀器或科學檢驗方法所得之結論
    ，自可憑信，足見被告自白與事實相符，堪以採信。被告前
    因92年間因施用毒品案件，經本院以92年度毒聲字第65號裁
    定送觀察、勒戒後，認有繼續施用毒品之傾向，再經本院以
    92年度毒聲字第569 號裁定入戒治處所施以強制戒治，其後
    經本院以92年度毒聲字第1409號裁定停止戒治，所餘戒治期
    間付保護管束，嗣再經本院以93年度毒聲字第75號裁定撤銷
    停止戒治，而於93年10月30日強制戒治執行完畢釋放，由臺
    灣屏東地方法院檢察署檢察官於93年11月8 日，以93年度戒
    毒偵字第128 號不起訴處分確定等節，此有臺灣屏東地方法
    院檢察署刑案資料查註紀錄表及臺灣高等法院被告前案紀錄
    表各1 份在卷可參。從而，本件事證明確，被告經觀察勒戒
    執行完畢釋放後，5 年內再犯本件施用毒品之犯行堪予認定
    。
三、查海洛因及甲基安非他命分屬毒品危害防制條例第2 條第2
    項第1 款、第2 款所稱之第一級、第二級毒品，均不得持有
    、施用，被告竟持以施用，核其所為，係犯同條例第10條第
    1 項之施用第一級毒品罪及同條例第2 項之施用第二級毒品
    罪。其施用前持有海洛因及甲基安非他命之低度行為，應為
    施用之高度行為所吸收，均不另論罪。其所犯上述二罪，犯
    意各別，行為互異，應予分別論罪，合併處罰。爰審酌被告
    素行非佳，此有卷附之臺灣高等法院被告前案紀錄表1 份可
    參，且被告經觀察勒戒後，仍未能戒除毒癮，顯見其無戒毒
    悔改之意，惟念其施用毒品乃自戕行為，及其施用毒品之期
    間、次數、犯罪後坦認犯行，態度尚稱良好等一切情狀，分
    別量處如主文所示之刑，並定其應執行之刑。扣案之白色粉
    末1 包（淨重0.84公克，空包裝重0.18公克），已如前述，
    為第一級毒品海洛因及扣案之送驗編號291 至294 之注射針
    筒4 支，因沾有第一級毒品海洛因成分，與第一級毒品海洛
    因無法分離，均應依毒品危害防制條例第18條第1 項前段規
    定沒收銷燬之。至扣案之橡皮止血帶及送驗編號290 之注射
    針筒1 支，被告自承為其所有，分別為供其施用及預備供其
    施用第一級毒品海洛因之用在卷，並經送鑑定結果，分別呈
    海洛因及甲基安非他命陰性反應，此有高雄醫學大學附設中
    和紀念醫院96年3 月23日編號0000-000號、0000-000號檢驗
    報告2 紙附卷足憑（見本院卷第20頁、第25頁），爰依刑法
    第38條第1 項第2 款併予宣告沒收之。
據上論斷，應依刑事訴訟法第273 條之1 第1 項、第299 條第1
項前段，毒品危害防制條例第10條第1 項、第2 項、第18條第1
項前段，刑法第11條、第51條第5 款、第38條第1 項第2 款，判
決如主文。
本案經檢察官鍾仁松到庭執行職務
中　　華　　民　　國　　96　　年　　3 　　月　　30　　日
                  刑事第二庭    法  官  陳海寧
以上正本證明與原本無異。
如不服本判決應於收受本判決送達後10日內向本院提出上訴書狀
，其未敘述上訴理由者，並得於提起上訴後10日內向本院補提理
由書狀（均須按他造當事人之人數附繕本）「切勿逕送上級法院
」
中　　華　　民　　國　　96　　年　　4　　月　  　9　　日
                                書記官  馮得弟
附錄本案論罪科刑法條
毒品危害防制條例第10條
施用第一級毒品者，處 6 月以上 5 年以下有期徒刑。
施用第二級毒品者，處 3 年以下有期徒刑。
